臺灣桃園地方法院民事判決　　　　　　 109年度訴字第1702號
原　　　告　葉鎮豪　
訴訟代理人　李宏文律師
複　代理人　蔡佩儒律師
被　　　告　涂國祥　
訴訟代理人　劉正穆律師
　　　　　　戴一帆律師
上列當事人間請求損害賠償事件，於民國110 年9 月29 日辯論
終結，本院判決如下：
    主  文
被告應給付原告新臺幣肆拾伍萬元，及自民國一○九年八月十二
日起至清償日止，按週年利率百分之五計算之利息。
原告其餘之訴駁回。
訴訟費用由被告負擔二分之一，餘由原告負擔。
本判決第一項得假執行。但被告如以新臺幣肆拾伍萬元為原告預
供擔保，得免為假執行。
原告其餘假執行之聲請駁回。
    事實及理由
一、原告主張：被告於民國107 年8 月3 日上午，騎乘車牌號碼
    000-000 號普通重型機車（下稱系爭被告機車），沿桃園市
    中壢區中華路2 段由中園路往中山東路方向行駛，於同日上
    午7 時25分許，行經中華路2 段與普義路交岔路口欲左轉普
    義路時，本應注意行經設有機慢車兩段式左轉標誌之行車管
    制號誌，應依兩段式左轉標誌行駛，而依當時天氣晴、日間
    自然光線、柏油道路乾燥、無缺陷、無障礙物，視距良好，
    並無不能注意之情事，竟疏未注意及此，未依標誌兩段式左
    轉即貿然左轉普義路，適有原告騎乘車牌號碼000-0000號普
    通重型機車（下稱系爭原告機車）沿溪洲街往中華路2 段方
    向直行駛至，因閃避不及而發生碰撞（下稱系爭車禍事故）
    ，致原告受有左腎挫傷併血尿、背部左手左肘右膝多處擦傷
    及左髖部左膝鈍挫傷之傷害（下稱系爭傷害）。原告因而受
    有醫療費用新臺幣（下同）3 萬5,415 元、看護費用3 萬
    6,400 元、交通費用3 萬4,180 元、不能工作之損失1 萬
    614 元、增加生活上需要之損失440 元、財物損失30萬
    6,564 元、精神慰撫金50萬3,782 元，扣除已領取之強制汽
    車責任保險金1 萬6,800 元，仍有91萬595 元之損害，爰依
    民法第184 條第1 項前段、第193 條第1 項、第195 條第1
    項等規定，提起本件訴訟等語。並聲明：㈠被告應給付原告
    91萬595 元，及自起訴狀繕本送達翌日起至清償日止，按週
    年利率5 ％計算之利息。㈡願供擔保，請准宣告假執行。
二、被告則以：
（一）就醫療費用部分，原告於得康民俗調理機構進行民俗調理
      ，難認係治癒系爭車禍事故所受傷害之必要支出，故其支
      出之民俗調理費用2萬8,600元，不能請求賠償。
（二）就交通費用部分，原告於107 年12月12日及同年月28日應
      已大致復原，尚無不良於行而有搭乘計程車前往天晟醫院
      及臺北榮民總醫院就醫之必要；又原告至得康民俗調理機
      構看診尚非必要醫療支出，已如前述，其往返上開民俗調
      理機構而支出之交通費亦欠缺必要性，故原告支出交通費
      逾1,910 元之部分，應不能請求賠償。
（三）就看護費用及不能工作之損失部分，原告請假期間為107
      年8 月3 日至同年月10日，故原告需專人看護時間應僅為
      該段期間之8 日，非如臺北榮民總醫院診斷證明書所載需
      專人看護兩週，且因原告係由親屬照顧，無法提供支付費
      用之單據，自應以臺北榮民總醫院107 年度全日看護費用
      每日2,200 元計算看護費用；又原告因系爭車禍事故受傷
      實際請假日期為107 年8 月3 日、同年月6 日至10日，共
      6 日，且其雇主璿豐汽車股份有限公司（下稱璿豐公司）
      已依勞工請假規則第4 條第3 項給付原告前揭日期半數工
      資，原告亦僅得再向被告請求給付剩餘半數之工資。
（四）就財物損失部分，除附表編號4 、18之費用不爭執外，就
      編號12之費用，原告僅提出修車估價單而未提出發票或收
      據，難認確有該部分支出；就附表編號5 之費用，保管費
      非維修車輛之必要費用，且停放天數高達108 日亦與一般
      因維修需暫放之情形不符；就附表編號第1 至3 、9 至11
      、13至17項之費用，原告未證明各品項於系爭車禍事故時
      ，確有攜帶或穿戴在身上，另被告雖不爭執附表編號6 至
      8 之物品確於系爭車禍事故受損，但原告以新品換舊品，
      應計算折舊。
（五）就精神慰撫金部分，因被告亦受右髕骨開放性骨折伴髕腱
      斷裂之傷害，遭受身體與精神上痛苦，且日前被告女婿因
      故身亡，被告為家中經濟支柱，被告雖不爭執原告與有過
      失，但原告於系爭車禍事故發生時有超速情事，原告請求
      之精神慰撫金應屬過高。
（六）並聲明：1.原告之訴及假執行之聲請均駁回。2.如受不利
      益判決，願供擔保請准宣告免為假執行。
三、本院之判斷：
（一）按因故意或過失，不法侵害他人之權利者，負損害賠償責
      任；不法侵害他人之身體或健康者，對於被害人因此喪失
      或減少勞動能力或增加生活上之需要時，應負損害賠償責
      任；不法侵害他人之身體、健康、名譽、自由、信用、隱
      私、貞操，或不法侵害其他人格法益而情節重大者，被害
      人雖非財產上之損害，亦得請求賠償相當之金額；損害賠
      償，除法律另有規定或契約另有訂定外，應以填補債權人
      所受損害及所失利益為限。依通常情形，或依已定之計劃
      、設備或其他特別情事，可得預期之利益，視為所失利益
      ，民法第184 條第1 項前段、第193 條第1 項、第195 條
      第1 項前段、第216 條分別定有明文。查被告於107 年8
      月3 日上午，騎乘系爭被告機車沿桃園市中壢區中華路2
      段由中園路往中山東路方向行駛，於同日上午7 時25分許
      ，行經中華路2 段與普義路交岔路口欲左轉普義路時，本
      應注意行經設有機慢車兩段式左轉標誌之行車管制號誌，
      應依兩段式左轉標誌行駛，而依當時天氣晴、日間自然光
      線、柏油道路乾燥、無缺陷、無障礙物，視距良好等情，
      並無不能注意之情事，竟疏未注意及此，未依標誌兩段式
      左轉即貿然左轉普義路，適有原告騎乘系爭原告機車沿溪
      洲街往中華路2 段方向直行駛至，因閃避不及而發生碰撞
      ，致原告受有系爭傷害等情，有道路交通事故現場圖、道
      路交通事故調查報告表㈠、㈡、事故現場照片、天晟醫院
      診斷證明書、臺北榮民總醫院診斷證明書在卷為據（見臺
      灣士林地方檢察署108 年度他字第406 號卷第21-23 、32
      -34 頁、臺灣桃園地方檢察署108 年度偵字第12227 號卷
      第39-41 頁），並經本院依職權調取上開卷宗核閱無誤。
      本件被告騎乘機車未遵守依兩段式左轉彎之行車誡命，造
      成系爭車禍事故，致原告受有系爭傷害，屬不法侵害原告
      之身體權與健康權，且被告之過失行為與原告所受之傷害
      結果間，亦有相當因果關係，應負損害賠償責任。茲就原
      告請求被告給付之項目及金額分項審究如下：
    1.醫療費用部分：
      原告主張因系爭車禍事故支出醫療費用3 萬5,415 元等情
      ，業據其提出天晟醫院門診醫療費用收據、臺北榮民總醫
      院門診醫療費用明細收據、得康民俗調理免用統一發票收
      據、天晟醫院急診醫療費用收據、臺北榮民總醫院急診醫
      療費用明細收據附卷為憑（見本院訴字卷第156-173 頁、
      第251-258 頁），就其提出之前揭天晟醫院、臺北榮民總
      醫院門診及急診之單據，本院審酌此部分之支出確為治療
      及維持身體健康所必要，復為被告所不爭執（見本院訴字
      卷第299 頁），是原告請求此部分支出合計6,745 元【計
      算式：45元＋25元＋270 元＋80元＋90元＋750 元＋
      2,075 元＋750 元＋520 元＋1,070 元＋1,070 元＝
      6,745 元（可參本院訴字卷第249 頁，醫療單據明細表項
      次1-5 、28 -29、32-35 之加總，又項次30-31 與1-2 重
      複，不予計算）】，為有理由，應予准許。惟原告於得康
      民俗調理機構所支出之費用，其收據僅記載「全身調衡」
      ，尚不能證明所提供之服務屬醫療行為及與回復原告因系
      爭車禍事故所受傷勢有關，是以此部分費用尚不能認定為
      原告回復傷勢所必要之醫療費用。從而，原告請求被告賠
      償醫療費用6,745 元，應屬有據，可以准許；逾此範圍之
      請求，則屬無據，不能准許。
    2.看護費用部分：
      按親屬代為照顧被害人之起居，固係基於親情，但親屬看
      護所付出之勞力並非不能以金錢為評價，雖因二者身分關
      係而免除被害人之支付義務，惟此種基於身分關係之恩惠
      ，自不能加惠於加害人。故由親屬看護時雖無現實看護費
      之支付，仍應認被害人受有相當於看護費之損害，得向加
      害人請求賠償，始符公平原則，亦符合民法第193 條第1
      項所定「增加生活上需要」之意旨，最高法院94年度台上
      字第1543號、92年度台上字第1626號、89年度台上字第17
      49號裁判意旨可資參照。查原告主張其因系爭車禍事故受
      有傷害，由家人看護照顧2 週，請求看護費用計3 萬
      6,400 元等語，雖提出臺北榮民總醫院診斷證明書為證（
      見本院訴字卷第151 頁），堪認原告確有因系爭車禍事故
      而需看護照顧之情事，惟就所需日期及金額部分，雖上開
      診斷證明書記載需專人照顧2 週，惟車禍受傷後，因每人
      恢復狀況之不同，需專人照顧時間之長短即可能與醫師起
      初評估有所差異。本院審酌經函詢璿豐公司後，依其提出
      之原告107 年8 月份之出勤紀錄表及薪資明細表（見本院
      訴字卷第281-285 頁），可見上開出勤紀錄表僅記載原告
      向璿豐公司請普通傷病假之日期為107 年8 月3 日、同年
      月6 日至10日，是原告既於107 年8 月10日後即可從事工
      作，顯然其實際需專人看護之時間，因其恢復狀況較醫師
      起初評估良好而較短，自應以其實際所需時間認定之。又
      原告主張看護費用應以1 日2,600 元計算，但未舉證以實
      其說，而被告抗辯應以臺北榮民總醫院107 年度全日看護
      費用1 日2,200 元計算乙節，亦與桃園地區全日專人看護
      照顧之行情相符，故原告得請求看護費用之金額應為1 萬
      7,600 元【計算式：2,200 元×8 日（107 年8 月3 日至
      同年月10日）＝17,600元】；逾此範圍之請求，尚屬無據
      ，不能准許。
    3.交通費用部分：
      原告主張因系爭車禍事故而受有傷害，有搭乘計程車前往
      就醫之必要，因而支出往返醫院交通費用3 萬,4180 元乙
      節，業據其提出大都會計程車試算車資單在卷為證（見本
      院訴字卷第177-178 頁）。至被告雖抗辯107 年8 月後原
      告已大致康復，無須搭乘計程車往返臺北榮民總醫院及天
      晟醫院，惟本院審酌於受傷後間隔較久時間前往醫院複診
      ，於社會一般觀念而論難認不合理，且計程車屬社會一般
      民眾搭乘之交通工具，原告於複診時搭乘計程車往返醫院
      ，實難認逾越治療傷勢所必要。惟就原告搭乘計程車往返
      得康民俗調理機構之費用部分，因原告不能證明得康民俗
      調理所提供之服務為治療系爭傷害所必要，已如前述，是
      此部分支出之計程車費用，亦不能認為屬因系爭車禍事故
      而需增加之支出。是以，原告得請求之交通費用應為
      3,820 元【計算式：（天晟醫院每趟155 元×4 趟）＋（
      臺北榮總每趟800 元×4 趟）＝3,820 元】；逾此範圍之
      請求，則非有據，應予駁回。
    4.不能工作損失部分：
      原告主張其因系爭車禍事故受有傷害，需休養半個月無法
      工作，並以系爭車禍事故發生前6個月（即107 年2 月至7
      月止）平均薪資2 萬1,228 元計算，主張受有不能工作之
      損失為10,614元等情，雖據其提出璿豐公司薪資證明影本
      、原告第一銀行綜合管理帳戶存摺封面及內頁影本在卷為
      證（見本院訴字卷第183-191 頁），惟經本院函詢璿豐公
      司後，依其提出之原告107 年8 月份之出勤紀錄表及薪資
      明細表（見本院訴字卷第281-285 頁），可見上開出勤紀
      錄表僅記載原告向璿豐公司請普通傷病假之日期為107 年
      8 月3 日、同年月6 日至10日，共計6 日，復依上開薪資
      明細表之請假扣薪欄，璿豐公司係於前揭日期給付原告病
      假之半數薪資，並非全未給付薪資。又原告於107 年8 月
      之固定薪資，經本院計算應為2 萬2,000 元【計算式：底
      薪18,000元＋伙食費2,400 元＋全勤獎金1,000 元+ 工作
      獎金600 元=22,000 元（績效獎金部分依每月表現而有不
      同，故不列入固定工資計算）】，故原告得向被告請求之
      不能工作損失金額應為2,200 元【計算式：（22,000元
      /30 日）×普通傷病假6 日×1/2 = 2,200 元】；逾此範
      圍之請求，則非有據，應予駁回。
    5.增加生活上需要部份：
      原告主張其因系爭車禍事故已支出購買醫療用品及增加生
      活上支出440 元乙節，業據其提出電子發票證明聯、收銀
      機統一發票收執聯在卷為證（見本院訴字卷第195 頁），
      且為被告所不爭執，是原告請求被告給付增加生活上需要
      之費用440 元，即屬有據。
    6.財物損害：
    ⑴按不法毀損他人之物者，被害人得請求賠償其物因毀損所
      減少之價額；負損害賠償責任者，除法律另有規定或契約
      另有訂定外，應回復他方損害發生前之原狀；第1 項情形
      ，債權人得請求支付回復原狀所必要之費用，以代回復原
      狀，民法第196 條、第213 條第1 項、第3 項分別定有明
      文。而依民法第196 條請求賠償物被毀損所減少之價額，
      得以修復費用為估定之標準，但以必要者為限，而如修理
      材料以新品換舊品，則應予折舊。
    ⑵經查，原告主張其因系爭車禍事故需支出附表編號12之費
      用，業據其提出立誠車業行估價單4 紙為證（見本院訴字
      卷第259-261 頁），而上開零件材料之估價係以新零件更
      換損壞之舊零件，於計算上開零件材料損害賠償數額時，
      自應扣除折舊部分，始屬合理。復依行政院所頒固定資產
      耐用年數表及固定資產折舊率之規定，機械腳踏車之耐用
      年數為3 年，依定率遞減法每年折舊536/1000，另參酌營
      利事業所得稅查核準則第95條第6 款、第8 款規定，固定
      資產提列折舊採用定率遞減法者，以1 年為計算單位，其
      使用期限未滿1 年者，按實際使用之月數相當於全年之比
      例計算之，不滿1 月者，以月計。且採用定率遞減法者，
      其最後一年之折舊額，加歷年折舊累計額，其總和不得超
      過該資產成本原額之10分之9 。查系爭原告機車於107 年
      3 月出廠，有系爭原告機車之行照附卷可查（見本院訴字
      卷第325 頁），經本院參酌民法第124 條第2 項之意旨，
      推定為107 年3 月15日出廠，則至系爭車禍事故發生時為
      107 年8 月3 日，已使用4 月又21日，依上揭說明，不滿
      1 月之21日應以1 月計，是系爭原告機車之折舊時間應為
      5 月，則零件費用依上開標準計算扣除折舊後應估定為4
      萬1,482 元【計算式：第1 年折舊值53,410元×0.536 ×
       ( 5/12)月=11,928 元，第1 年折舊後價值53,410元
      -11,928 元= 41,482元】。是原告請求被告給付5 萬
      9,072 元之修車費用【計算式：系爭原告機車殘值41,482
      元＋維修工資17,590元= 59,072元】，即屬有據，可以准
      許；逾此範圍，則屬無據，不能准許。
    ⑶至原告主張因系爭車禍事故需支出附表編號6-11之費用，
      ，亦據其提出物品毀壞之照片、網路購買新品價格資料、
      逸橙通訊維修服務單在卷為證（見本院訴字卷第201-211
      頁），並陳明附表編號6 至10之物品分別為107 年3 月、
      2 月、3 月、2 月、1 月所購入，另就附表編號11之物品
      因原告就購買時間不復記憶，本院即以104 年9 月即該款
      手機於臺灣市場推出之銷售時間認定為原告購入之時間。
      復衡諸原告騎乘系爭原告機車因閃避不及發生碰撞，因而
      人車倒地受傷，則原告所穿載之衣、褲、腰包、攜帶之手
      機等物，自有高度可能因撞擊、倒地而毀損而需更換，堪
      認原告就此部分所受損害，已盡舉證責任。復考量系爭車
      禍事故發生時，上開物品已非新品而須計算折舊，本院爰
      依民事訴訟法第222 條第2 項規定，審酌上開財物之通常
      市場價值、可能之折舊及其毀損程度，酌定原告所受之損
      害數額為如附表本院認定金額欄所示；逾此範圍，則屬無
      據，不能准許。
    ⑷原告主張因系爭車禍事故，導致附表編號13之物品毀損，
      被告應賠償原告購買金額18萬2,400 元乙節，業據其當庭
      提出翡翠吊墜1 只（見本院訴字卷第134 頁，翡翠吊墜當
      庭勘驗後發還）及翡翠吊墜購買證明書暨鑑定書為證（見
      本院訴字卷第215 頁），另經本院當庭勘驗結果，透過手
      機燈光照射，該只翡翠吊墜底部有細微撞到之裂痕，有本
      院勘驗筆錄在卷可參（見本院訴字卷第134 頁）。本院衡
      諸原告因系爭車禍事故雙手、雙腳及腰均有受傷，可知系
      爭車禍事故當下，原告有高度可能因遭撞擊而倒地，致該
      翡翠吊墜亦同遭受撞擊地面而破損，是原告主張其當天配
      戴翡翠吊墜因跌倒而破損一節，尚非無憑，則原告請求被
      告賠償該翡翠吊墜損壞之損失，自屬有據。再者，該翡翠
      吊墜非屬新品，惟項鍊、戒指、耳環、金飾等首飾，衡諸
      社會常情，通常具有保值之作用，其價值實不應依其使用
      年限予以折舊，應以購買價計算其現存之價值，準此，該
      翡翠吊墜若於毀損後無法肯定其價值，應將其價值之全額
      計為原告之損害額，此乃翡翠吊墜保值作用使然，無庸計
      算折舊。從而，原告得請求賠償該翡翠吊墜之損害即為購
      買時之價額18萬2,400 元。
    ⑸原告主張其因系爭車禍事故需支出附表編號4 、18之費用
      ，業據其提出現場照片在卷為證（見本院訴字卷第221 頁
      ），且為被告所不爭執，是原告請求附表編號4 、18之費
      用，即屬有據。
    ⑹另原告主張因系爭車禍事故需支出附表編號1 至3 、14至
      17之費用，雖提出收銀機統一發票、百弘刻印社收據、免
      用統一發票收據、網路新品價格資料在卷為證（見本院訴
      字卷第199 、217-219 頁），惟就原告前開所舉證據而言
      ，尚不足以證明其於系爭車禍事故發生時確實有攜帶前開
      物品，且各該物品係因遭系爭車禍事故撞擊而毀損不堪使
      用，況編號2 之收據其上係記載「維修費」、編號3 之收
      據其上係記載「電腦周邊」，尚難證明與系爭車禍事故有
      關，又原告雖主張係被告遲遲不願與原告協商賠償事宜，
      方導致原告必須將系爭原告機車交由維修廠保管，因而支
      出之附表編號5 保管費5,400 元，被告應予賠償等語，然
      車禍事故雙方協商賠償不成，誠屬常事，難認屬不法侵權
      行為，是原告請求附表編號1 至3 、5 、14至17之費用，
      尚乏所據，不可准許。
    ⑺綜上，原告得請求之財物損害共計24萬8,044 元（計算式
      ：102 元+1,400元+700元+2,000元+600元+1,000元+680元
      +59,072 元+182,400元+90 元=24 萬8,044 元），逾此範
      圍之請求，則屬無據，應予駁回。
    ⒎精神慰撫金部分：
      按精神慰撫金之賠償須以人格權遭遇侵害，使精神上受有
      痛苦為必要，其核給之標準固與財產上損害之計算不同，
      然非不可斟酌雙方資力與加害程度，及其他各種情形核定
      相當之數額，最高法院51年台上字第223 號判決意旨可資
      參照。查，本件原告因系爭車禍事故受有系爭傷害，前後
      多次往返奔波醫院治療及後續回診，其間遭逢生活諸多不
      便，身心所受煎熬，可以想見，堪認在精神上確實受有相
      當程度之痛苦，自得請求精神慰撫金。本院斟酌兩造之收
      入、財產狀況、家庭情況（考量兩造隱私，不予詳述，詳
      參本院訴字卷第269-275 頁、第337-339 頁）、及原告受
      侵害之程度等一切情狀，認原告請求被告給付之精神慰撫
      金以19萬8,847 元為適當，逾此部分之請求，則無理由，
      應予駁回。
    6.準此，原告因系爭車禍事故得請求賠償金額，在扣除已領
      取之強制險金額前，共計為47萬7696元【計算式：6,745
      元+1萬7,600 元+3,820元+2,200元+440元＋24萬8,044 元
      +19 萬8,847 元＝47萬7,696 元】。
（二）又依強制汽車責任保險法第32條規定，保險人依本法規定
      給付保險金，視為加害人或被保險人損害賠償金額之一；
      加害人或被保險人受賠償請求時，得扣除之。經查，本件
      原告因系爭車禍事故已受領強制汽車責任保險理賠金2萬
      7,696 元乙節，有新光產物保險股份有限公司強制汽車責
      任保險理賠證明存卷可參（見本院訴字卷第333 頁），則
      依前述規定，原告向被告請求損害賠償時，應扣除理賠金
      2 萬7,696 元，是原告請求被告賠償45萬元【計算式：47
      萬7,696 元－2 萬7,696 元＝45萬】，為有理由，應予准
      許；逾此部分之請求，則無理由，應予駁回。
（三）末按給付無確定期限者，債務人於債權人得請求給付時，
      經其催告而未為給付，自受催告時起，負遲延責任。其經
      債權人起訴而送達訴狀，或依督促程序送達支付命令，或
      為其他相類之行為者，與催告有同一之效力；遲延之債務
      ，以支付金錢為標的者，債權人得請求依法定利率計算之
      遲延利息，民法第229 條第2 項、第233 條第1 項前段分
      別定有明文。又應付利息之債務，其利率未經約定，亦無
      法律可據者，週年利率為5 ％，亦為同法第203 條所明定
      。本件原告係依侵權行為之法律關係，請求被告負損害賠
      償之責，自屬無確定期限之債務，則原告請求被告給付自
      起訴狀繕本送達翌日即109 年8 月12日（見本院訴字卷第
      107 頁）起至清償日止，按週年利率5 ％計算之利息，尚
      屬有據，可以准許。
四、綜上所述，原告依民法第184 條第1 項前段、第193 條第1
    項、第195 條第1 項等規定，請求被告給付45 萬元，自109
    年8 月12日起至清償日止，按週年利率5 ％計算之利息，為
    有理由，應予准許，逾此部分之請求，則無理由，應予駁回
    。另本判決所命給付之金額未逾50萬元，依民事訴訟法第
    389 條第1 項第5 款規定，應依職權宣告假執行，並依同法
    第392 條第2 項規定依被告聲請宣告預供擔保得免為假執行
    ；至原告敗訴部分，其假執行之聲請即失所附麗，應併予駁
    回。
五、本件事證已臻明確，兩造其餘攻擊或防禦方法及所提之證據
    ，經本院斟酌後，認均不足以影響判決之結果，自無逐一詳
    予論駁之必要，併此敘明。
六、訴訟費用負擔之依據：民事訴訟法第79條。
中    華    民    國  110     年    11    月    4     日
                  民事第一庭    法  官  蕭淳尹
以上正本係照原本作成
如對本判決上訴，須於判決送達後 20 日內向本院提出上訴狀。
如委任律師提起上訴者，應一併繳納上訴審裁判費。
中    華    民    國  110     年    11    月    4     日
                                書記官  鄧文琦
附表：
┌──┬────────┬──────┬──────┐
│編號│項目            │原告請求金額│本院認定金額│
│    │                │（新臺幣）  │（新臺幣）  │
├──┼────────┼──────┼──────┤
│1   │印章            │120元       │駁回        │
├──┼────────┼──────┼──────┤
│2   │行車紀錄器      │3,500元     │駁回        │
├──┼────────┼──────┼──────┤
│3   │記憶卡          │200 元      │駁回        │
├──┼────────┼──────┼──────┤
│4   │油料費          │102元       │102元       │
├──┼────────┼──────┼──────┤
│5   │機車保管費      │5,400元     │駁回        │
├──┼────────┼──────┼──────┤
│6   │ZEUS安全帽      │1,780元     │1,400元     │
├──┼────────┼──────┼──────┤
│7   │POLO上衣        │1,550元     │700元       │
├──┼────────┼──────┼──────┤
│8   │UA運動鞋        │4,180 元    │2,000元     │
├──┼────────┼──────┼──────┤
│9   │NIKE腰包        │954元       │600元       │
├──┼────────┼──────┼──────┤
│10  │羅西限量雨衣    │2,200元     │1,000元     │
├──┼────────┼──────┼──────┤
│11  │手機維修費      │6,800元     │680元       │
├──┼────────┼──────┼──────┤
│12  │機車修理費      │7萬1,000元  │5萬9,072元  │
├──┼────────┼──────┼──────┤
│13  │翡翠吊墜        │18萬2,400元 │18萬2,400元 │
├──┼────────┼──────┼──────┤
│14  │記憶卡(存檔用)  │4,990元     │駁回        │
├──┼────────┼──────┼──────┤
│15  │記憶卡(備份用)  │1萬4,999元  │駁回        │
├──┼────────┼──────┼──────┤
│16  │隨身碟          │4,599元     │駁回        │
├──┼────────┼──────┼──────┤
│17  │高畫質密錄器    │1,700 元    │駁回        │
├──┼────────┼──────┼──────┤
│18  │早餐            │90元        │90元        │
├──┼────────┼──────┼──────┤
│合計│                │            │24萬8,044元 │
└──┴────────┴──────┴──────┘